臺灣士林地方法院民事簡易判決
111年度士簡字第844號
原      告  戴宣萍

訴訟代理人  林傳源律師
            楊琦律師
被      告  涂哲偉
訴訟代理人  黃靖騰律師
上列當事人間請求侵權行為損害賠償(交通事件)事件，本院於民
國111年9月29日言詞辯論終結，判決如下：
    主  文
被告應給付原告新臺幣貳拾貳萬伍仟肆佰陸拾元，及自民國一一
一年五月五日起至清償日止，按週年利率百分之五計算之利息。
原告其餘之訴駁回。
訴訟費用新臺幣壹萬壹仟貳佰柒拾元，其中新臺幣參仟捌佰壹拾
貳元應由被告負擔，其餘應由原告負擔。
本判決原告勝訴部分得假執行。
原告其餘假執行之聲請駁回。
    事實及理由要領
一、按因侵權行為涉訟者，得由行為地之法院管轄。民事訴訟法
     第15條第1項定有明文。查本件原告主張之侵權行為地為臺
    北市士林區，本院自有管轄權。
二、原告主張：被告於民國110年11月12日15時許，駕駛車牌號
    碼00-0000號車（下稱A車），行經臺北市士林區凱旋路61巷
    4弄011路燈時，因倒車不慎，致撞上原告所有停於該處之車
    牌號碼000-0000號車（下稱B車），原告需支出修復費用新
    臺幣（下同）29萬7,937元、交通費用8,607元，且B車因系
    爭事故價值減損36萬元，乃依侵權行為之法律關係，提起本
    件訴訟等語，並聲明求為判決被告給付66萬6,544元，及自
    起訴狀繕本送達翌日起至清償日止，按週年利率5％計算之利
    息，且願供擔保請准宣告假執行。
三、被告則以：B車於系爭事故中受損部位為車門及葉子板，此
    部位可以板金、烤漆取代換新；估價單所列後保險槓拆卸/
    安裝費用計2,339元、電動動力轉向機、方向主機之修繕計9
    萬7,428元，均非系爭事故碰撞部位，應無必要應剔除；零
    件應折舊。交通費用部分，並無必要性。B車價值減損超過6
    萬元部分，被告否認之。B車當時係違停，原告就系爭事故
    之發生為與有過失。又A車因系爭事故受損，支出修繕費用1
    萬8,000元，主張與原告請求之金額為抵銷等語，資為抗辯
    ，並聲明求為判決駁回原告之訴，如受不利判決，願供擔保
    請准宣告免為假執行。
四、本院得心證之理由
(一)按因故意或過失，不法侵害他人之權利者，負損害賠償責任
    。汽車、機車或其他非依軌道行駛之動力車輛，在使用中加
     損害於他人者，駕駛人應賠償因此所生之損害。不法毀損
    他人之物者，被害人得請求賠償其物因毀損所減少之價額。
    應付利息之債務，其利率未經約定，亦無法律可據者，週年
    利率為百分之五。民法第184條第1項前段、第191條之2前段
    、第196條、第203條分別定有明文。再按物被毀損時，被害
    人除得依民法第196條請求賠償外，並不排除民法第213條至
    第215條之適用。依民法第196條請求賠償物被毀損所減少之
    價額，得以修復費用為估定之標準，但以必要者為限（例如
    ︰修理材料以新品換舊品，應予折舊）（最高法院77年度第9
    次民事庭會議決議參照）。
(二)經查，原告主張之事實，已據提出與所述相符之車損照片、
    當事人登記聯單、估價單、電子發票、行照等件為證，並有
    本院向臺北市政府警察局調取之本件車禍資料在卷可憑，堪
    信為真。基此，原告本於上開法律規定，請求被告負損害賠
    償責任，應屬有據。
(三)茲就原告上開請求審認如下：
　1.就修復費用部分：據原告所提之估價單（見本院卷第31至34
    、37頁），其中所列後保險槓拆卸/安裝，費用計2,339元（
    含稅），顯與系爭事故撞擊部位不符，應無修繕必要應予剔
    除，是修復費用應為29萬5,598元，其中工資為10萬9,713元
    、零件為18萬5,885元，然而以新零件更換舊零件之零件折
    舊部分非屬必要費用，應予扣除，依行政院所頒固定資產耐
    用年數表及固定資產折舊率表之規定，汽車耐用年數為5年
    ，依定率遞減法每年應折舊千分之369，且參酌營利事業所
    得稅查核準則第95條第6項規定「固定資產提列折舊採用平
    均法或定率遞減法者，以1年為計算單位，其使用期間未滿1
    年者，按實際使用之月數相當於全年之比例計算之，不滿1
    月者，以1月計」而為計算。茲查，B車係於106年12月15日
    出廠使用（行車執照僅記載出廠年月，未載明出廠日，依法
    推定為該月15日），有行車執照影本附卷可稽（見本院卷第
    80頁），算至本件事故發生時之110年11月12日，B車已使用
    3年11月，是原告就零件部分，所得請求被告賠償之範圍，
    扣除折舊之後，應以3萬0,905元（計算式詳附表）為限，加
    上其餘非屬零件之工資10萬9,713元，合計為14萬0,618元。
　2.就交通費用部分：原告於系爭事故發生後至111年12月23日B
    車修繕完畢，於此期間無車可用，而以UBER作為代步工具共
    支出8,607元，有原告所提出之交通費資料在卷可稽（見本
    院卷第41至48頁），核屬必要之支出，是原告此部分請求，
    應予准許。
　3.就價值減損部分：本院委請臺灣區汽車修理工業同業公會就
    B車於事故前與事故修復後之減損價值而為鑑定，經該會以1
    11年7月20日台區汽工(宗)字第111342號函回覆略以：「該
    車車號000-0000於2017年12月份出廠，廠牌：MERCEDES-BEN
    Z、型式：A180、排氣量：1595CC，該系爭車於2021年11月
    份未發生事故前在正常車況下之價值約為新臺幣85萬元，於
    發生事故修復後之價值約為新臺幣79萬元，減損價值約為新
    臺幣6萬元。」等內容（見本院卷第112至115頁），惟上開
    鑑定未考慮行車里程數對於車價之影響，原告於110年4月18
    日購買B車時，其里程數僅14744公里，車價為108萬元，與
    上開鑑定所認同年份、車款於111年11月之車價為85萬元，
    甚有差距，是本院認應以上開鑑定單位所認定之減損價值之
    比例為計算基準，並以108萬元為計算，則原告所得請求之B
    車價值減損為7萬6,235元（計算式：108萬－(108萬×79/85)＝
    7萬6,235，元以下四捨五入）。
(四)至被告雖以上開情詞置辯，惟查：
　1.被告抗辯車門及葉子板可以板金、烤漆取代換新云云，然負
    損害賠償責任者，除法律另有規定或契約另有訂定外，應回
    復他方損害發生前之原狀，固為民法第213條第1項所明定。
    惟該項情形，債權人得請求支付回復原狀所必要之費用，以
    代回復原狀，同條第3項定有明文。此為民法第213條於88年
    修法時所增訂，乃因回復原狀，若必由債務人為之，對被害
    人有時可能緩不濟急，或不能符合被害人之意願。為期合乎
    實際需要，並使被害人獲得更周密之保障所增設，使被害人
    得請求支付回復原狀所必要之費用，以代回復原狀（修正立
    法理由參照）。是依上開說明，關於民法上回復原狀之規定
    ，並未有需由債務人決定以何方式回復原狀始得修繕之規定
    ，故原告逕以回復原狀所需之修理費用向被告請求，於法並
    無不合，是被告此部分抗辯，尚無可採。
　2.被告抗辯電動動力轉向機、方向主機之修繕非必要云云，然
    觀諸上開警局資料所附之現場照片（見本院卷第72、73頁）
    ，可見B車因系爭事故所受損害之部位位在右前車輪與右前
    門間之位置，堪信右前車輪亦有因系爭事故而受損，則維修
    場修繕、替換與右前輪操控相關之零件，尚與常情無違，是
    被告此部分抗辯，亦無可採。　
  3.被告抗辯原告與有過失云云，然觀諸上開警局資料所附之現
    場照片（見本院卷第72、73頁），可見B車停車處雖劃有紅
    線，然B車並非停於道路範圍內，尚難認有何妨礙道路使用
    之情，況本件A車係為停於B車右側而於倒車過程中碰撞B車
    ，並非係A車停車位置阻礙其行車動線而碰撞，是被告此部
    分抗辯，委難憑採，其所主張之抵銷抗辯，亦無足踩。
五、從而，原告依上開法律關係，訴請被告給付22萬5,460元（
    計算式：14萬0,618＋8,607＋7萬6,235＝22萬5,460），及自起
    訴狀繕本送達之翌日即111年5月5日（見本院卷第61頁）起
    至清償日止，按週年利率5％計算之利息，為有理由，應予准
    許，逾此範圍之請求，則無理由，應予駁回，此部分假執行
    之聲請，失所附麗，併予駁回。
六、本件事證已臻明確，兩造其餘主張等攻擊防禦方法，核與判
    決結果不生影響，爰不一一論述。
七、本件原告勝訴部分，係就民事訴訟法第427條第2項訴訟適用
    簡易程序所為被告敗訴之判決，依同法第389條第1項第3款
    之規定，應依職權宣告假執行，原告之聲請不另准駁，並依
    職權確定訴訟費用為1萬1,270元（第一審裁判費7,270元、
    鑑定費用4,000元），其中3,812元應由被告負擔，其餘應由
    原告負擔。
中　　華　　民　　國　　111 　年　　10　　月　　13　　日
                  士林簡易庭  法  官  楊峻宇
以上為正本係照原本作成。
如不服本判決，應於判決送達後20日內向本庭提出上訴狀。（須
按他造當事人之人數附繕本）。 
中　　華　　民　　國　　111 　年　　10　　月　　13　　日
                              書記官  蘇彥宇     

附表
-----
折舊時間           金額
第1年折舊值        185,885×0.369=68,592
第1年折舊後價值    185,885-68,592=117,293
第2年折舊值        117,293×0.369=43,281
第2年折舊後價值    117,293-43,281=74,012
第3年折舊值        74,012×0.369=27,310
第3年折舊後價值    74,012-27,310=46,702
第4年折舊值        46,702×0.369×(11/12)=15,797
第4年折舊後價值    46,702-15,797=30,905